【裁判字號】    97,訴,797
【裁判日期】    970718
【裁判案由】    搶奪等
【裁判全文】
臺灣屏東地方法院刑事判決               97年度訴字第797號
公  訴  人  臺灣屏東地方法院檢察署檢察官
被      告  甲○○
                    （另案於臺灣屏東監獄竹田分監執行中）
上列被告因搶奪等案件，經檢察官提起公訴（97年偵字第892 號
），被告於準備程序進行中就被訴事實為有罪之陳述，本院合議
庭裁定由受命法官獨任進行簡式審判程序，判決如下：
    主  文
甲○○犯搶奪罪，累犯，處有期徒刑壹年陸月，減為有期徒玖月
；又犯搶奪罪，累犯，處有期徒刑捌月；又犯竊盜罪，累犯，處
有期徒刑伍月，應執行有期徒刑壹年捌月。
    事  實
一、甲○○曾犯殺人未遂、搶奪及毒品危害防制條例之罪，其中
    所犯搶奪罪，於民國95年7 月20日經本院判處有期徒刑8 月
    確定，甫於96年1 月21日執行完畢。詎仍不知悔改：(一)於96
    年4 月7 日上午6 時45分許，騎乘車牌號碼PLP-629 號重型
    機車，行經屏東縣屏東市○○路994 號前，見乙○○所騎機
    車之腳踏板上放有背包1 個（內有手機2 支、金融卡4 張及
    國民身分證、健保卡各1 枚），竟意圖為自己不法之所有，
    自右後方靠近乙○○，趁乙○○不及防備之際，搶奪上開背
    包得手，並於翌日將其中NOKIA 牌7260型手機（序號000000
    000000000 號）1 支，持往同市○○路85號「積子行動配件
    量販店」，售與不知情之邱清焦，得款約新臺幣（下同）1,
    000 元，用以購買毒品施用，其餘物品則丟棄至垃圾車上而
    不知去向。(二)於96年7 月1 日上午9 時30分許，騎乘上開PL
    P-629 號重型機車（未懸掛車牌），沿屏東縣屏東市○○○
    路行駛，途經該路與同市○○路326 巷42弄路口，見丙○○○所騎機車之腳踏板上放有皮包1 個（內有現金1,200 元及
    駕駛執照、行車執照各1 枚），又意圖為自己不法之所有，
    重施故技，自左後方靠近丙○○○，趁丙○○○不及防備之
    際，搶奪上開皮包得手，其中現金1,200 元用以購買毒品施
    用，其餘物品則丟棄在屏東縣九如鄉下冷水高幹28號電桿旁
    之大排水溝內。(三)於96年10月21或22某日晚上9 時許，前往
    屏東縣長治鄉○○村○○路160 號丁○○家中，與丁○○之
    兄一起飲酒，復意圖為自己不法之所有，趁丁○○及其兄均
    不注意之際，竊取丁○○所有電腦液晶螢幕1 台（價值約9,
    000 元），得手後持以向不詳姓名綽號「阿財」之男子換取
    價值約3,000 元之毒品以供施用。嗣經警循線查悉甲○○上
    開(一)部分之搶奪犯行，其餘(二)、(三)部分之搶奪及竊盜犯行，
    則經甲○○在有偵查犯罪職權之公務員發覺前，主動向承辦
    員警承認犯罪並接受裁判。
二、案經屏東縣政府警察局移送臺灣屏東地方法院檢察署檢察官
    偵查起訴。
    理  由
一、本件被告甲○○所犯係死刑、無期徒刑或最輕本刑為3 年以
    上有期徒刑以外之罪，且非高等法院管轄第一審之案件，被
    告於準備程序進行中就被訴事實為有罪之陳述，經告知簡式
    審判程序之旨，並聽取公訴人及被告之意見後，本院合議庭
    認為適宜，依刑事訴訟法第273 條之1 第1 項規定，裁定本
    件由受命法官獨任進行簡式審判程序，合先敘明。
二、前揭事實，迭據被告於警詢、檢察官偵查中及本院審理時坦
    承不諱，核與被害人乙○○、丙○○○、丁○○及證人張凱
    琳、邱清焦於警詢中陳述之情節相符，並有車籍查詢- 基本
    資料詳細畫面、通聯調閱查詢單、行動電話讓渡切結書各1
    件及照片12幀附卷可稽，事證明確，被告犯行洵堪認定。
三、核被告所為，如事實一之(一)、(二)所示部分，均係犯刑法第32
    5 條第1 項之搶奪罪，如事實一之(三)所示部分，係犯刑法第
    320 條第1 項之竊盜罪。被告曾犯殺人未遂、搶奪及毒品危
    害防制條例之罪，其中所犯搶奪罪，於95年7 月20日經本院
    判處有期徒刑8 月確定，甫於96年1 月21日執行完畢，有臺
    灣高等法院被告前案紀錄表在卷可憑，被告受徒刑之執行完
    畢後，5 年以內故意再犯上開有期徒刑以上三罪，均為累犯
    ，俱應依法加重其刑。如事實一之(二)、(三)所示部分，被告在
    有偵查犯罪職權之公務員發覺前，主動向承辦員警承認犯罪
    ，有警詢筆錄之記載足稽，被告並已接受裁判，符合自首之
    規定，均依刑法第62條前段減輕其刑，並均先加後減。被告
    所犯上開三罪，犯意各別，行為互異，應予分論併罰。爰審
    酌被告有多項前科，素行欠佳，及其搶奪與竊盜所得財物價
    值雖尚非甚鉅，惟為購買或換取毒品施用，在光天化日之下
    搶奪財物，並在友人家中行竊，且任意將搶得之證件丟棄，
    造成被害人極大之不便，對社會治安危害不小，暨其於犯罪
    後坦承犯行，態度尚稱良好等一切情狀，分別量處如主文所
    示之刑，以示懲儆。如事實一之(一)所示部分，被告犯罪之時
    間在96年4 月24日以前，且所犯不在中華民國九十六年罪犯
    減刑條例所定不予減刑之列，合應依該條例第2 條第1 項第
    3 款規定，減輕其刑期2 分之1 ，即減為有期徒刑9 月，並
    與如事實一之(二)、(三)所示部分所處有期徒刑8 月及5 月，定
    其應執行之刑。
據上論斷，應依刑事訴訟法第273 條之1 第1 項、第299 條第1
項前段，刑法第320 條第1 項、第325 條第1 項、第47條第1 項
、第62條前段、第51條第5 款，刑法施行法第1 條之1 ，中華民
國九十六年罪犯減刑條例第2 條第1 項第3 款、第7 條、第11條
，判決如主文
本案經檢察官陳俊宏到庭執行職務。
中    華    民    國    97    年    7     月    18    日
                  刑事第三庭    法  官  春生
以上正本證明與原本無異。
如不服本判決應於收受本判決送達後10日內向本院提出上訴書狀
，其未敘述上訴理由者，並得於提起上訴後10日內向本院補提理
由書狀（均須按他造當事人之人數附繕本）「切勿逕送上級法院
」。
中    華    民    國    97    年    7     月    18    日
                                書記官  唐淑嫻
附錄本判決論罪科刑法條：
刑法第320條第1項：
意圖為自己或第三人不法之所有，而竊取他人之動產者，為竊盜
罪，處5 年以下有期徒刑、拘役或5 百元以下罰金。
刑法第325條第1項：
意圖為自己或第三人不法之所有，而搶奪他人之動產者，處6 月
以上5 年以下有期徒刑。


司法院資訊處製作；財團法人民間司法改革基金會備份。
